---
title: "Proyecto Final. "
author: "Jorge Morales, Tom谩s Sand铆 y Alejandro Zamora."
date: "5/4/2022"
output:
  html_document:
    rmdformats::downcute
---

```{r,warning=FALSE,message=FALSE}
knitr::opts_chunk$set(echo = TRUE)

# Librerias
library(dplyr)
library(tidyverse)
library(PASWR)
library(ggplot2)
library(TSstudio)
library(corrplot)
library(DAAG)
library(mvnormtest)
library(normtest)
library(MVN)
library(TSstudio)
```

## Importacion de datos


```{r,warning=FALSE,message=FALSE}
datos_originales <- readRDS("chicago.rds")

```

## Descripcion de los datos

```{r,warning=FALSE,message=FALSE}

summary(datos_originales)

glimpse(datos_originales)

unique(datos_originales$city)

```
* city: Ciudad de Chicago (no aporta valor: borrar)
* tmpd: temperatura en grados fahrenheit (desde los -16 a 92 F)
* dptp: total de muertes por dia
* date: Dias (desde el 1987-01-01 al 2005-12-31)
* pm25tmean2: cantidad promedio de particulas menores a los 2.5 microgramos por metro cubico (mas preligrosas, presenta muchos datos faltantes)
* pm10tmean2: cantidad promedio de particulas entre 2.5 y 10 microgramos por metro cubico (presenta algunos datos faltantes)
* o3tmean2: Promedio de Ozono medido en partes por millon
* no2tmean2: Dioxido de Nitrogeno promedio en partes por millon

# Analisis exploratorio

#### Datos faltantes
```{r,warning=FALSE,message=FALSE}
# Grafico pm25tmean2 vs tiempo: NA = -50
grafico1 <- datos_originales %>% 
  mutate(na_cero_pm25 = ifelse(is.na(pm25tmean2), -50, pm25tmean2)) %>% 
  dplyr::select(date, na_cero_pm25) 

ts_plot(grafico1)

cant_filas = 6940

cant_na_pm25tmean2 = 4447

cant_na_pm25tmean2/cant_filas #% NAs pm25tmean2

cant_na_pm10tmean2 = 242

cant_na_pm10tmean2/cant_filas # % NAs pm10tmean2

```




* pm25tmean2
  * No hay datos de pm25tmean2 desde 1987 hasta 1998
  * Varios de los datos a partir de 1998 tienen datos faltantes pm25tmean2
  * 64% de la variable pm25tmean2 es faltante (recomendable eliminar la variable)
* pm10tmean2
  * 3% de la variable pm10tmean2 es faltante (se puede filtrar)

#### Distribucion de variables
```{r,warning=FALSE,message=FALSE}
# tmpd
EDA(sample(datos_originales$tmpd      , size = 5000))
EDA(sample((datos_originales$tmpd)^1.2      , size = 5000))

```
```{r,warning=FALSE,message=FALSE}
data <- datos_originales
data_numeric <- dplyr::select(data, -date, -city)
```
```{r,warning=FALSE,message=FALSE}
library(psych)
multi.hist(x = data_numeric, dcol = c("blue", "red"), dlty = c("dotted", "solid"),
           main = "")
```

* tmpd
  * NO se presenta normalidad (seg煤n prueba de hip贸tesis al 95% de confianza), principalmente en las colas
  * Sesgo en cola IZQUIERDA (se podria transformar elevando a 1.2)
  * Sin valores extremos
  * Aparentemente BIMODAL
  
```{r,warning=FALSE,message=FALSE}
# dptp
EDA(sample(datos_originales$dptp      , size = 5000))
EDA(sample((datos_originales$dptp)^1.2      , size = 5000))

```

* dptp
  * NO se presenta normalidad, principalmente en las colas
  * Sesgo en cola IZQUIERDA (se podria transformar elevando a 1.2)
  * Presenta valores extremos en cola IZQUIERDA
  * Aparentemente BIMODAL
  
```{r,warning=FALSE,message=FALSE}
# pm25tmean2
EDA(sample(datos_originales$pm25tmean2, size = 5000))

max_1 <- max(datos_originales$pm25tmean2, na.rm = TRUE)
max_2 <- max(filter(datos_originales, pm25tmean2 != max_1)$pm25tmean2, na.rm = TRUE)

EDA(sample(sqrt(filter(datos_originales, !(pm25tmean2 %in% c(max_1, max_2)))$pm25tmean2), size = 5000))

```

* pm25tmean2
  * NO se presenta normalidad
  * Sesgo en cola DERECHA (se podria centrar con RAIZ CUADRADA)
  * Presenta valores extremos en cola DERECHA (recomendable FILTRARLOS)
  * UNIMODAL
  
```{r,warning=FALSE,message=FALSE}
# pm10tmean2
EDA(sample(datos_originales$pm10tmean2, size = 5000))

max_1 <- max(datos_originales$pm10tmean2, na.rm = TRUE)
max_2 <- max(filter(datos_originales, pm10tmean2 != max_1)$pm10tmean2, na.rm = TRUE)

EDA(sample(log(filter(datos_originales, !(pm10tmean2 %in% c(max_1, max_2)))$pm10tmean2), size = 5000))

```

* pm10tmean2
  * NO se presenta normalidad
  * Sesgo en cola DERECHA (se podria centrar con LOGARITMO)
  * Presenta valores extremos en cola DERECHA (recomendable FILTRARLOS)
  * UNIMODAL

```{r,warning=FALSE,message=FALSE}
# o3tmean2
EDA(sample(datos_originales$o3tmean2  , size = 5000))
EDA(sample(sqrt(datos_originales$o3tmean2)  , size = 5000))

```

* o3tmean2
  * NO se presenta normalidad
  * Sesgo en cola DERECHA (se podria centrar con RAIZ CUADRADA)
  * Presenta valores extremos en cola DERECHA
  * UNIMODAL

```{r,warning=FALSE,message=FALSE}
# no2tmean2
EDA(sample(datos_originales$no2tmean2, size = 5000))
EDA(sample(sqrt(datos_originales$no2tmean2), size = 5000))
```

* no2tmean2
  * NO se presenta normalidad
  * Sesgo en cola DERECHA (se podria centrar con RAIZ CUADRADA)
  * Presenta valores extremos en cola DERECHA
  * UNIMODAL

#### Correlacion

```{r,warning=FALSE,message=FALSE}
correlaciones <- cor(datos_originales %>% dplyr::select(-c(city)) %>% mutate(date = as.numeric(date)), use = "complete.obs")
  
corrplot(correlaciones, method = "number")
```
* Pareciera haber relacion entre las variables temperatura, muertes por dia y ozono
* Las variables de particulas en el aire aparece correlacionadas entre si y con nitrogeno

## Limpieza de datos (data cleaning)



```{r,warning=FALSE,message=FALSE}
ts_plot(dplyr::select(data,tmpd,date),
        title = "temperatura en grados fahrenheit (desde los -16 a 92 F)",
        Xtitle = "Time",
        Ytitle = "temperatura")
```
```{r,warning=FALSE,message=FALSE}
ts_plot(dplyr::select(data,pm10tmean2,date),
        title = "cantidad promedio de particulas menores a los 2.5 microgramos por metro cubico (mas preligrosas)",
        Xtitle = "particulas",
        Ytitle = "temperatura")
```

```{r,warning=FALSE,message=FALSE}
ts_plot(dplyr::select(data,pm10tmean2,tmpd,date),
        title = "cantidad promedio de particulas menores a los 2.5 microgramos por metro cubico vs temperatura en grados fahrenheit (desde los -16 a 92 F)",
        Xtitle = "particulas",
        Ytitle = "temperatura")
```

Prueba de normalidad multivariada.
```{r,warning=FALSE,message=FALSE}
result <- mvn(data = data_numeric, mvnTest = "mardia")
result$multivariateNormality
```
Los datos no siguen una distribuci贸n normal multivariada.

```{r,warning=FALSE,message=FALSE}
library(GGally)
ggpairs(data, lower = list(continuous = "smooth"),
        diag = list(continuous = "barDiag"), axisLabels = "none")
```

```{r}
library(psych)
multi.hist(x = data_numeric, dcol = c("blue", "red"), dlty = c("dotted", "solid"),
           main = "")
```
# Pruebas estad铆sticas t-test.
```{r}
t.test(data$pm10tmean2,data$tmpd) # where y1 and y2 are numeric
```

```{r}
t.test(data$pm10tmean2,mu=3)
```

#---------------------------------------------------



# Construcci贸n del modelo, seleccionando los predictores de forma aleatoria.
```{r,warning=FALSE,message=FALSE}
# Multiple Linear Regression Example
fit <- lm(cbind(pm10tmean2, tmpd)  ~  dptp + date + pm25tmean2 +
               pm10tmean2 + pm10tmean2 + o3tmean2 + no2tmean2, data=data)
summary(fit) # show results
```
```{r,warning=FALSE,message=FALSE}
coefficients(fit)
```
```{r,warning=FALSE,message=FALSE}
confint(fit, level=0.95)
```

```{r}
new_data <- data[1:1000,]
```


```{r}
# compare models
fit1 <- lm(cbind(pm10tmean2, tmpd)  ~  dptp + date +
               pm10tmean2 + pm10tmean2 + o3tmean2 + no2tmean2, data=new_data)
fit2 <- lm(cbind(pm10tmean2, tmpd)  ~  dptp + date +
               pm10tmean2 + no2tmean2, data=new_data)
anova(fit1, fit2)
```



El modelo con todas las variables introducidas como predictores tiene un R2 considerable (0.6181), es capaz de explicar el 61,81% de la variabilidad observada en cantidad promedio de particulas entre 2.5 y 10 microgramos por metro cubico. 
El p-value del modelo es significativo (2.2e-16) por lo que se puede aceptar que el modelo no es por azar.

Ahora podemos usar el comando "anova" para comparar el modelo con todas las variables con el modelo con solo las variables significativas para entender si los resultados son estad铆sticamente diferentes.


Explorar los datos univariados y bivariados
```{r,warning=FALSE,message=FALSE}
summary(data)
pairs(data_numeric)
```
Creamos el vector de variables respuesta en funci贸n de las predictoras, y corremos el modelo de regresi贸n multivariado.

```{r,warning=FALSE,message=FALSE}

mlm1 <- lm(cbind(tmpd, dptp) ~ pm25tmean2 + pm10tmean2 + o3tmean2 + no2tmean2, data = data)
summary(mlm1)
```


Buscamos entender de forma separada las variables
```{r}
m1 <- lm(tmpd ~ dptp + pm25tmean2 + pm10tmean2 + o3tmean2, data = data)
summary(m1)
m2 <- lm(pm25tmean2 ~ tmpd + dptp + pm10tmean2 + o3tmean2 + no2tmean2, data = data)
summary(m2)
```


```{r}
lr.model.prob <- predict(m1, type = "response")
lr.model.prob[1:30]
```


```{r}
# diagnostic plots
new_data <- data[1:100,]
fit1 <- lm(cbind(tmpd)  ~ pm10tmean2 +dptp + date +
               pm10tmean2 + pm10tmean2 + o3tmean2 + no2tmean2, data=new_data)
layout(matrix(c(1,2,3,4),2,2)) # optional 4 graphs/page
plot(fit1)
```


